行　政　法　院　判　決　　　　　　　　　　　　　　八十七年度判字第八二○號
　　原　　　告　東昂貿易股份有限公司
　　代　表　人　甲○○
　　被　　　告　財政部基隆關稅局
右當事人間因私運貨物進口事件，原告不服財政部中華民國八十六年十一月二十四日
台財訴第000000000號再訴願決定，提起行政訴訟，本院判決如左︰
　　主  文
原告之訴駁回。
　　事  實
緣原告經人匿名檢舉販售未稅汽車用冷媒壓縮機在案，財政部關稅總局查緝處遂於民
國八十四年十月九日及同年十一月十四日派員於原告公司倉庫查獲未貼貨物稅查驗證
之冷媒壓縮機，計九九二只。據原告聲稱，上開貨物係其於八十三年四月份以進口報
單第ＡＡ＼八三＼二一一七＼○一四七號，所報運進口之貨物，且提供該份進口報單
所載貨物之貨物稅查驗證，故查獲時暫未予查扣案貨物。案經該查緝處檢附本案查
得之事證資料，送經駐日代表查證結果，上開查得之冷媒壓縮機有七六八只，係為八
十三年四月份以後所製造，而原告自八十三年四月十八日以後（原告提出之進口報單
ＡＡ＼八三＼二一一七＼○一四七號國外裝船日期為八十三年三月二十二日、進口日
期為同年四月十八日）未曾進口冷媒壓縮機，又原告對於上開查獲之冷媒壓縮機，亦
未能提供其他貨源證明，以資佐證，足證該七六八只冷媒壓縮機應屬來路不明之未稅
進口貨物，遂認原告顯有私運貨物進口之違法行為。被告基隆關稅局於查處時，據原
告稱已復運出口，惟經查證結果，復運出口者並非屬經查獲之案貨物，該局乃依照
海關緝私條例第三十六條第一、三項規定科處原告貨價二倍之罰鍰計新台幣（下同）
二、六九三、八○六元，又案貨物既已流入市面，乃另依同條例第四十四條規定追
徵所漏稅額二、三四八、三二一元（包括進口稅六七、三四五元、商港建設費六、七
三四元、貨物稅二、二七三、五六九元、推廣貿易服務費六七三元）及依貨物稅條例
第三十二條第十款規定，科處所漏貨物稅額五倍之罰鍰一一、三六七、八○○元。原
告不服，聲明異議，未獲變更，提起訴願及再訴願，遞遭決定駁回，遂提起本件行政
訴訟。茲摘兩造訴辯意旨如次：
原告起訴意旨略謂︰一、緣原告遭人匿名誣告陷害，販售未稅汽車用冷媒壓縮機。關
稅總局查緝處曾姓關員，未會同原告點查及說明，就武斷臆測認定原告私運冷媒壓縮
機七六八只並科處貨價二倍之罰鍰，顯違法並不合常。本案系爭貨物確係進口報單第
ＡＡ＼八三＼二一一七＼○一四七號進口。惟被告僅憑海關派駐日本查價人員查復稱
係於八十三年四月以後製造，就推斷本案系爭貨物為走私貨物顯然錯誤。據本案貨物
供應商稱冷媒壓縮機由新加坡SANDEN工廠所生產，而查緝人員依貨上號碼向台北駐日
經濟文化代表處查證，顯然錯誤。為釐清事實建請詳細料再送新加坡查證，以還原告
清白。再則海關人員指稱進口報單ＡＡ＼八三＼00000000號其國外裝船日為
三月二十二日，顯無根據。國外裝船日為四月十二日，有船公司進口提單為憑，抵達
基隆港口為四月十六日進口報單所載日期四月十八日為證，系案貨物確屬該份報單報
運進口之貨物。二、本案系爭貨物因規格與原訂及台灣市場所需之規格不符，經與國
外供應商磋商後退運國外。三、本案海關關員來原告倉庫查核時，如認為系爭貨物所
標示之號碼與進口報單所報號碼不符，為何不取樣或扣留為憑。俟系爭貨物退運國外
後，再予嚴處，其依據為何﹖難令人折服。四、被告聲稱蓋有原告公司章在案，由於
公司章係由負責人保管，那有蓋公司章，顯然被告虛造原告公司章，以充證據。五、
本案系爭貨物，因進口後發現規格不符，並於被告八十四年十月十四日赴原告倉庫查
核前，就與國外供應商再三連繫要求退運，並於八十四年十月十五日向海關報運出口
如本案系爭貨物係未稅不明貨物，何必退運，且於退運期間與被告查核日期相差不到
一天，況進出口冷媒壓縮機並未有標示製造日期或序號。綜上所述，被告所為之處分
，顯係憑空臆測陷人入罪，懇請貴院主持公道，撤銷不當之處分等語。
被告答辯意旨略謂︰一、查本案貨物既經台北駐日經濟文化代表處依壓縮機本身號碼
查明廠牌型號、生產國別、製造日期、數量事證明確，已無再查證之必要。至於國外
裝船日為三月二十二日係依據進口報單ＡＡ＼八三＼二一一七＼○一四七號資料，原
告雖提供船公司進口提單證明裝船日期為四月十二日，仍不影響本案貨物之製造日期
，且本案貨物既已查明係八十三年四月份以後所製造或方有可能輸往國內，原告仍稱
系爭貨物為ＡＡ＼八三＼二一一七＼○一四七號所報運之貨物，顯非事實，不足採信
。二、原告雖辯稱案貨物已以第ＡＥ＼八四＼六九五一＼○四七四號出口報單復運
出口，惟經查該出口報單上載明所復運出口者係進口報單第ＡＡ＼八三＼二一一七＼
○一四七號所進口之貨物，而本案貨物業經查明非屬進口報單第ＡＡ＼八三＼二一一
七＼○一四七號所報運進口者，原告辯稱案貨物已復運出口，顯非事實，且查獲該
批冷媒壓縮機時已抄錄冷媒壓縮機號碼，原告所言，顯難自圓其說，要無可採。三、
次查進口報單並無註明壓縮機號碼，查獲時因原告提供進口報單第ＡＡ＼八三＼二一
一七＼○一四七號貨物之貨物稅查驗證且需進一步查證資料，故暫未予查扣，事後詢
及該批貨物時，原告稱：已復運出口，致無扣押物。又本案既查明係私運貨物進口依
法論處，洵無不合。四、再按查獲冷媒壓縮機係會同原告公司業務員張韻蘅清點數量
、抄錄號碼無訛並簽名及蓋有原告公司章在案，原告所言，顯係推卸之辭，毫無可採
。綜上所述，被告原處分及維持原處分之決定，認事用法洵無不合，原告之訴，顯可
採，擬請予以駁回等語。
    理  由
按「本條例稱私運貨物進口、出口，謂規避檢查、偷漏關稅或逃避管制，未經向海關
申報而運輸貨物進、出國境。」、「私運貨物進口、出口或經營私運貨物者，處貨價
一倍至三倍之罰鍰。」、「前二項私運貨物沒入之。」及「有違反本條例情事者，除
依本條例有關規定處罰外，仍應追徵其所漏或沖退之稅款。」分別為海關緝私條例第
三條前段、第三十六條第一、三項及第四十四條前段所明定。次按「進口應稅貨物，
納稅義務人應向海關申報，並由海關於徵收關稅時代徵之。」「納稅義務人有左列情
形之一者，除補徵稅款外，按補徵稅額處五倍至十五倍罰鍰；一、．．．十、國外進
口之應稅貨物，未依規定申報者。」，亦為貨物稅條例第二十三條第二項、第三十二
條第十款所規定。又「國外輸入之貨物，由海關代徵之稅捐，其徵收及行政救濟程序
，準用關稅法及海關緝私條例之規定辦理。」稅捐稽徵法第三十五條之一復定有明文
。本件原告經人匿名檢舉販售未稅汽車用冷媒壓縮機，案經財政部關稅總局查緝處於
八十四年十月九日及同年十一月十四日派員於原告公司倉庫內查獲未貼貨物稅查驗證
之冷媒壓縮機計九九二只，嗣該查緝處依查得之事證資料送經駐日代表查證結果，上
開查獲之未貼貨物稅查驗證冷媒壓縮機計七六八只，原告未能提供貨源證明，有財政
部關稅總局查緝處第八五－二二七八號緝私報告表及八十五年一月二十九日台總局緝
字第八五二○○一一三號函附原處分機關可稽。被告因認原告顯有私運貨物進口之
違法行為，乃據以科處貨價二倍之罰鍰二、六九三、八○六元。又案貨物已流入市
面，該局乃保予追徵所漏稅額二、三四八、三二一元，（包括進口稅六七、三四五元
、商港建設費六、七三四元、貨物稅二、二七三、五六九元、推廣貿易服務費六七三
元），並科處所漏貨物稅額五倍之罰鍰一一、三六七、八○○元。原告不服，循序提
起行政訴訟。主張：系爭貨物係由新加坡 SANDEN 工廠所生產，於八十三年四月十二
日裝船，同月十六日抵達基隆，確為ＡＡ＼八三＼二一一七＼○一四七號進口報單申
報進口之貨物。關稅總局查緝人員未會同原告點查及說明，僅憑海關派駐日本查價人
員查復之結果，即斷定系爭貨物為走私物品，顯有錯誤。原告因系爭貨物規定不符，
已向賣方連繫退貨，並報運出口。被告如認系爭貨物標示號碼與進口報單號碼不符，
何以不取樣扣留，俟系爭貨物退運後再予嚴處，殊難令人折服等語。查系爭查獲冷媒
壓縮機，係由關稅總局人員會同原告公司業務員張韻蘅清點數量，及抄錄號碼，有訊
問筆錄及蓋有原告公司印章及經張韻蘅簽認之清單三十六張存原處分可稽。原告謂
查緝人員未會同原告點查云云，顯係推託之詞，難以採信。次查上開查獲之冷媒壓縮
機按進口報單並無註明壓縮機號碼，而查獲時，原告提供進口報單第ＡＡ＼八三＼二
一一七＼○一四七號貨物之貨物稅查驗證且需進一步查證資料，故暫未予查扣等情，
已據關稅總局承辦人員曾清煙具結證明，有筆錄可按。該查獲之冷媒壓縮機雖未扣案
，依其貨上號碼經台北駐日經濟文化代表處查證結果，係於八十三年四月份以後所製
造，而原告所提供進口報單ＡＡ＼八三＼二一一七＼○一四七號，其國外裝船日期為
八十三年三月二十二日，進口日期為同年四月十八日，亦有進口報單，及台北駐日經
濟文化代表處10.日經組（）第六三五號函可稽。顯見系案貨物非屬該份報單所
進口之貨物。原告縱將前開進口報單進口貨物復運出口，然系案貨物既非屬該報單所
進口之貨物，所稱系案貨物已復運出口，退還賣方云云，即非可採。原告私運貨物進
口之違法行為堪以認定。被告因而科處貨價二倍之罰鍰二、六九三、八○六元，並追
徵所漏稅額二、三四八、三二一元，及處所漏貨物稅五倍之罰鍰一一、三六七、八○
○元，揆諸首揭規定，洵無違誤；訴願及再訴願決定遞予維持，俱無不合。原告起訴
意旨難認有理由，應予駁回。
據上論結，本件原告之訴為無理由，爰依行政訴訟法第二十六條後段，判決如主文。
中    華    民    國     八十七      年      四      月      三十       日
                    行 政 法 院 第 二 庭
                                審 判 長 評  事      黃  綠  星
                                         評  事      廖  政  雄
                                         評  事      徐  樹  海
                                         評  事      彭  鳳  至
                                         評  事      黃  合  文
右  正  本  證  明  與  原  本  無  異
                                         法院書記官  蘇  金  全
中    華    民    國     八十七      年      五      月       二        日
